臺灣臺北地方法院交通事件裁定　　　　　　　　　九十二年度交聲字第一四九○號
　　原處分機關　臺北市交通事件裁決所
　　異議人即
　　受處分人　甲○○
右列受處分人因違反道路交通管理處罰條例案件，對於臺北市交通事件裁決所中華民
國九十二年十月二十四日所為之處分（原處分案號：北市裁三字第裁二二－ＡＸＸ０
三０三四０號），聲明異議，本院裁定如左：
    主  文
異議駁回。
    理  由
一、按汽車行近行人穿越道前，應減速慢行，遇有行人穿越時，無論有無交通警察指
    揮或號誌指示，均應暫停讓行人先行通過，道路交通安全規則第一百零三條定有
    明文。次按汽車駕駛人，駕駛汽車，行近行人穿越道，不暫停讓行人先行通過者
    ，處新臺幣（下同）六百元以上一千八百元以下罰鍰；又汽車駕駛人駕駛汽車違
    反道路交通安全規則，因而肇事致人受傷，吊扣其駕駛執照三個月至六個月。道
    路交通管理處罰條例第四十四條第二款、第六十一條第三項分別定有明文。
二、原處分機關認異議人即受處分人甲○○於民國九十二年七月十八日十三時十五分
    ，駕駛二０五三─ＦＧ自用小客車沿臺北市○○○路○段六十六巷由南往北方向
    行駛至該巷與臺北市○○○路十一巷口處左轉時，其行近行人穿越道且有行人穿
    越，卻不暫停讓行人先行通過，致其所駕駛車輛之前車頭與行走行人穿越道由北
    往南方向之行人吳美子碰撞肇事且致吳美子受有輕傷。嗣經臺北市政府警察局松
    山分局交通分隊員警認異議人有違反道路交通管理處罰條例第四十四條第二款、
    第六十一條第三項之行為掣單舉發，異議人於九十二年十月二十四日應到案日期
    前提出申訴，經原處分機關函請舉發機關調查結果，仍認受處分人前開違規事實
    明確，原處分機關乃依據道路交通管理處罰條例第四十四條第二款（贅引第一項
    ）、第六十一條第三項（贅引第一款）規定，於九十二年十月二十四日以北市裁
    三字第裁二二－ＡＸＸ－０三０三四０號裁決書，裁處受處分人罰鍰一千二百元
    並吊扣駕駛執照三個月。
三、訊據異議人聲明異議意旨固坦認於前開時、地駕駛自小客車與被害人吳美子發生
    擦撞，致被害人吳美子受傷，惟矢口否認有何違規情節，辯稱：當日伊做筆錄係
    受警員催促，且當時時間很晚，筆錄之肇事地點在行人穿越道是錯誤的，實際情
    形是超過斑馬線，被害人吳美子當時不在斑馬線云云。經查，本件異議人駕駛前
    述車號汽車，沿南向北方向行經前開肇事路段左轉通過後，確在行人穿越道上與
    北向南穿越道路之行人吳美子身體發生碰撞而肇事，並致前開行人受傷之事實，
    業據證人吳美子在事發後製作之交通事故談話時即陳明屬實，有該談話筆錄一份
    在卷為憑，於本院審理中證人吳美子更結證稱：遭撞擊當時確係行走在斑馬線之
    行人穿越道上，核與卷附之道路交通事故現場圖影本中，行人吳美子遭撞擊位置
    係在行人穿越道範圍內，經撞擊摔下後所在位置，更往行人穿越道範圍內移動等
    情形相符，均足見被告確有在行近行人穿越道且其上適有行人吳美子穿越中，未
    暫停讓行人先行通過之違規行為；加以，異議人雖辯稱第一次交通事故談話紀錄
    表中並未記載上情，而第二次交通事故談話紀錄表乃因警察催促儘速製作筆錄，
    與伊當日所述不符云云，然觀諸前開道路交通事故現場圖中所示撞擊位置已明顯
    可見係在行人穿越道上，異議人猶且在其上簽名確認無訛，實難認其所辯稱行人
    吳美子遭撞擊當時並非行走在行人穿越道一節屬實，其上開所辯，並無足採；此
    外，復有交通事故分析研判表、道路交通事故補充資料表等影本各一份在卷供佐
    ，異議人確上開違規行有，應堪認定。
四、綜上所述，受處分人確實未遵道路交通安全規則第一百零三條之規定，於行近行
    人穿越道前減速慢行，且於行人穿越道上有行人穿越時，未暫停讓行人先行通過
    而肇事，因而致被害人吳美子受傷，從而原處分機關乃依前揭道路交通管理處罰
    條例第四十四條第二款（贅引第一項）、第六十一條第三項（贅引第一款）及違
    反道路交通管理事件統一裁罰基準表，裁處受處分人罰鍰一千二百元，並吊扣駕
    駛執照三個月，核無違誤。本件異議人之異議為無理由，應予駁回。
據上論斷，應依道路交通案件處理辦法第十九條，裁定如主文。
中　　　華　　　民　　　國　　九十三　　年　　　一　　　月　　二十七　　日
                                    臺灣臺北地方法院交通法庭
                                        法  官  林麗真
右正本證明與原本無異
如不服本裁定應於送達後五日內向本院提出抗告狀
                                        書記官  張汝琪
中　　　華　　　民　　　國　　九十三　　年　　　一　　　月　　二十九  　日
